【裁判字號】    98,審簡上,168
【裁判日期】    980731
【裁判案由】    妨害兵役
【裁判全文】
臺灣士林地方法院刑事判決           98年度審簡上字第168號
上  訴  人
即  被  告  甲○○
上列上訴人即被告因妨害兵役案件，不服本院士林簡易庭民國98
年5 月15日98年度士簡字第409 號第一審刑事簡易判決（聲請簡
易判決處刑書案號：臺灣士林地方法院檢察署98年度偵緝字第45
7 號），提起上訴，本院管轄第二審之合議庭判決如下：
    主  文
上訴駁回。
甲○○緩刑貳年。
    事實及理由
一、本案經本院審理結果，認第一審判決上訴人甲○○係犯妨害
    兵役治罪條例第10條第3 項、第1 項第3 款之後備軍人意圖
    避免召集處理，居住處所遷移，無故不依規定申報，致使教
    育召集令無法送達罪，應依妨害兵役治罪條例第6 條第1 項
    科刑，量處有期徒刑2 月，並諭知如易科罰金以新臺幣1,00
    0 元折算1 日，其認事用法及量刑均無不當，應予維持，並
    引用第一審判決書記載之犯罪事實、證據及理由（如附件判
    決書）。
二、上訴人上訴意旨略以：上訴人於民國90年間曾遭人挾持，因
    對方揚言會對上訴人不利，所以當時戶籍不敢變更或遷移，
    且上訴人沒有前科紀錄，請求判處緩刑云云。
三、按量刑之輕重，係事實審法院得依職權自由裁量之事項，茍
    已斟酌刑法第57條各款所列情狀而未逾越法定刑度，不得遽
    指為違法（最高法院72年度臺上字第6696號判例參照）。又
    法院自由裁量之界限仍難有客觀之解答，端賴法官於個案審
    判時，依個案事由加以審酌，若無裁量濫用情事，難謂有不
    當之處。查上訴人所犯妨害兵役治罪條例第10條第3 項、第
    1 項第3 款之後備軍人意圖避免召集處理，居住處所遷移，
    無故不依規定申報，致使教育召集令無法送達罪，應依妨害
    兵役治罪條例第6 條第1 項科刑。原審審酌刑法第57條各款
    所列事項等一切情狀，量處有期徒刑2 月，並諭知如易科罰
    金以新臺幣1,000 元折算1 日，並未逾越法律規定之範圍，
    量刑亦稱妥適，尚難謂有何違法可言。至上訴人雖稱其於90
    年間曾遭人挾持，因對方揚言會對其不利，所以當時戶籍不
    敢變更或遷移云云，然並未能提出證據以實其說，自難認上
    訴人此部分所辯為真。上訴人上訴，指摘原判決不當，為無
    理由，應予駁回。
四、上訴人前未曾因故意犯罪受有期徒刑以上刑之宣告，有臺灣
    高等法院被告前案紀錄表附卷可稽，其因一時失慮，致犯本
    罪，犯罪後已坦承犯行，深具悔意，經此罪刑之宣告，當知
    所警惕，信無再犯之虞，本院認對上訴人所宣告之刑，以暫
    不執行為適當，併予宣告緩刑2 年，以啟自新。
據上論斷，應依刑事訴訟法第455 條之1 第1 項、第3 項、第36
8 條、第373 條，刑法第74條第1 項第1 款，判決如主文。
本案經檢察官蔡元仕到庭執行職務。
中    華    民    國    98    年    7     月    31    日
                  刑事第一庭審判長法  官  雷雯華
                                  法  官  王沛雷
                                  法  官  周明鴻
以上正本證明與原本無異。
本件不得上訴。
                                  書記官  丁梅芬
中    華    民    國    98    年    7     月    31    日


司法院資訊處製作；財團法人民間司法改革基金會備份。
